【裁判字號】    98,聲,283
【裁判日期】    980225
【裁判案由】    聲請回復原狀
【裁判全文】
臺灣高等法院刑事裁定                   98年度聲字第283號
聲  請  人
即  被  告  甲○○
                        （另案於臺灣臺北監獄執行中）
上列聲請人因竊盜案件（本院97年度上易字第3200號），聲請回
復原狀，本院裁定如下：
  主   文
聲請駁回。
  理   由
一、聲請意旨略以：聲請人收受判決送達日為97年11月28日，聲
    請人係於翌月8 日即已將上訴狀提出監所長官，於法自無上
    訴逾期可言，詎本案受命法官卻於98年1月6日第一次準備程
    序時，迭以聲請人上訴逾期為由，曉諭聲請人應撤回上訴，
    致聲請人陷於錯誤而接納建言，肇致失權，有違程序正義及
    訴訟照料之義務，爰請准予回復原狀云云。
二、按非因過失，遲誤上訴、抗告或聲請再審之期間，或聲請撤
    銷或變更審判長、受命推事、受託推事裁定或檢察官命令之
    期間者，於其原因消滅後5 日內，得聲請回復原狀，刑事訴
    訟法第67條第1 項固定有明文。又聲請回復原狀，依法本以
    當事人非因過失不能遵守期限者為限，所謂非因過失，係指
    逾期之緣由非可歸責於當事人而言，若其不能遵守期限係由
    於自誤，即不能謂非過失（最高法院著有21年抗字第169 號
    判例意旨可參）。
三、經查：本件聲請人即被告甲○○前因竊盜案件，經原審97年
    易字第2613 號判處有期徒刑1年，嗣聲請人不服原審判決，
    向本院提起第二審上訴，經本院97年度上易字第3200號受理
    在案，聲請人復於98年1月6日第一次準備程序中，聲請撤回
    上訴，則原審判決已因聲請人提起上訴後，旋自行撤回上訴
    而告確定，聲請人爭執其撤回上訴，係因受命法官之曉諭，
    違背程序正義及訴訟照料之義務所致云云為由，就其撤回上
    訴，向本院聲請回復原狀，顯與刑事訴訟法第67條第1 項非
    因過失遲誤期間之回復原狀聲請要件不符。況聲請人係於97
    年11月28日收受判決書正本，有送達證書在卷可據（見原審
    卷第48頁），其向本院提出第二審上訴之期間，應至97年12
    月8日屆滿，惟聲請人遲至97年12月9日始向台灣台北監獄長
    官提出上訴書狀，此有卷附該書狀所蓋具之台灣台北監獄收
    狀登記章戳之日期「97年12月9 日10時」可參，且其上訴狀
    具狀日亦載為「97年12月9 日」，顯已逾上訴之法定不變期
    間。綜上，聲請人就其撤回上訴，聲請回復原狀，依法不合
    ，應予駁回。
據上論斷，依刑事訴訟法第69條第1 項前段，裁定如主文。
中    華    民    國    98    年     2    月    25    日
                  刑事第十庭審判長法  官  楊炳禎
                                  法  官  陳春秋
                                  法  官  李春地
以上正本證明與原本無異。
不得抗告。
                                  書記官  蘇秋
中    華    民    國    98    年    2     月    25    日


司法院資訊處製作；財團法人民間司法改革基金會備份。
